【裁判字號】    94,訴,2295
【裁判日期】    950331
【裁判案由】    毒品危害防制條例
【裁判全文】
臺灣板橋地方法院刑事判決              94年度訴字第2295號
公  訴  人  臺灣板橋地方法院檢察署檢察官
被      告  甲○○
上列被告因違反毒品危害防制條例案件，經檢察官提起公訴（94
年度核退毒偵字第1751號）及移送併辦（臺灣基隆地方法院檢察
署94年度毒偵字第2508號、臺灣臺北地方法院檢察署94年度毒偵
字第3375號），被告於準備程序中就被訴事實為有罪之陳述，經
本院合議庭裁定由受命法官獨任進行簡式審判程序，本院判決如
下：
    主  文
甲○○連續施用第一級毒品，處有期徒刑捌月；扣案海洛因貳包
（驗餘淨重合計零點陸伍公克）、海洛因殘渣袋伍只內之海洛因
殘渣（量微無法秤重），沒收銷燬之，前揭扣案海洛因之包裝袋
貳只、海洛因殘渣袋伍只（內含海洛因殘渣，量微無法秤重）、
塑膠鏟管壹支、注射針筒壹支，均沒收。又連續施用第二級毒品
，處有期徒刑肆月。應執行有期徒刑拾月；扣案海洛因貳包（驗
餘淨重合計零點陸伍公克）、海洛因殘渣袋伍只內之海洛因殘渣
（量微無法秤重），沒收銷燬之，前揭扣案海洛因之包裝袋貳只
、海洛因殘渣袋伍只（內含海洛因殘渣，量微無法秤重）、塑膠
鏟管壹支、注射針筒壹支，均沒收。
    事  實
一、甲○○前因施用毒品違反毒品危害防制條例案件，經臺灣基
    隆地方法院以89年度毒聲字第455 號裁定送勒戒處所觀察、
    勒戒，於民國90年2 月21日執行完畢，認無繼續施用毒品之
    傾向，由臺灣基隆地方法院檢察署檢察官以90年度毒偵緝字
    第24號為不起訴處分確定。詎不知悛悔，猶分別基於施用第
    一級毒品海洛因（以下簡稱海洛因）及第二級毒品安非他命
    （以下簡稱安非他命）之概括犯意，於上開觀察、勒戒執行
    完畢釋放後5 年內，先後於94年5 月31日晚間9 時30分許，
    在臺北縣三重市○○○街168 號7 樓，於同年9 月13日上午
    11時許，在臺北縣深坑鄉○○路○ 段華泰醫院旁之土地公廟
    內，及於同年10月25日上午10時許，在臺北縣貢寮鄉○○村
    ○里○街9 之2 號路口，以將海洛因摻水置入針筒後注射或
    將捲入香煙內點燃吸食其煙霧之方式，及以將安非他命捲入
    香煙內點燃產生煙霧之方式，連續施用海洛因、安非他命各
    3 次。嗣於(一)94年6 月1 日凌晨0 時5 分許，在臺北縣三重
    市○○○街168 號7 樓為警查獲，並扣得海洛因1 包（驗餘
    淨重0 點43公克）、大麻1 包（淨重0 點23公克）、含大麻
    成分之香煙1 支、注射針筒1 支及吸食器2 組。(二)於同年9
    月13日晚間11時許，為警在臺北縣貢寮鄉○○村○里○街9
    之2 號路口為警查獲，並扣得海洛因1 包（驗餘淨重0 點22
    公克）、海洛因殘渣袋4 只及吸食器1 組。(三)於同年10月25
    日上午11時30分許，在臺北縣深坑鄉○○路○ 段華泰醫院旁
    之土地公廟內查獲，並扣得海洛因殘渣袋1 只、注射針筒1
    支及塑膠鏟管1 支。
二、案經海岸巡防總局北部地區巡防局移送臺灣板橋地方法院檢
    察署檢察官偵查起訴及移送併辦。
    理  由
一、上揭事實，業據被告甲○○於警詢及本院審理時坦承不諱，
    並有海洛因2 包、海洛因殘渣袋5 只及塑膠鏟管1 支、注射
    針筒1 支等扣案可資佐證。且被告於94年6 月1 日為警查獲
    後所排放之尿液，經以螢光偏極化分析法初步檢驗及氣相層
    析質譜儀分析法確認檢驗結果，於安非他命及嗎啡類均呈陽
    性反應，有瑞芳醫事檢驗所檢驗報告單附卷足稽；被告於94
    年9 月13日為警查獲後所排放之尿液經採樣送驗，以酵素免
    疫分析法檢驗及氣相層析質譜儀法確認檢驗結果，於安非他
    命類及鴉片類均呈陽性反應，則有臺灣檢驗科技股份有限公
    司濫用藥物尿液檢驗報告在卷可佐。而前述於94年6 月1 日
    及同年9 月13日查扣之毒品各1 包，經以化學呈色法、氣相
    層析質譜儀分析法分別檢驗結果，均含海洛因成分，驗餘淨
    重各為0 點43公克、0 點22公克，亦有法務部調查局調科壹
    字第060010075 號、第000000000 號鑑定通知書各1 件存卷
    為憑。又上開於94年10月25日查扣之殘渣袋1 只，其內含殘
    渣成分，經依聯勤204 廠製造之煙毒檢驗A 包試劑初步檢驗
    結果，呈嗎啡、海洛因反應，有卷附臺北縣政府警察局新店
    分局查獲毒品危害防制條例毒品初步檢驗報告單可考，俱徵
    被告前揭不利於己之自白與事實相符。又被告前因施用毒品
    違反毒品危害防制條例案件，經臺灣基隆地方法院以89年度
    毒聲字第455 號裁定送勒戒處所觀察、勒戒，於90年2 月21
    日執行完畢，認無繼續施用毒品之傾向，由臺灣基隆地方法
    院檢察署檢察官以90年度毒偵緝字第24號為不起訴處分確定
    ，有該不起訴處分書及臺灣高等法院被告前案紀錄表可按。
    被告係於前揭觀察、勒戒執行完畢釋放後5 年內再犯本案違
    反毒品危害防制條例第10條之罪，事證明確，其犯行堪予認
    定。
二、按海洛因及安非他命分係毒品危害防制條例所規定之第一級
    毒品與第二級毒品，被告分別施用之，核係犯同條例第10條
    第1 項之施用第一級毒品罪及同條第2 項之施用第二級毒品
    罪。被告施用海洛因、安非他命前後持有海洛因、安非他命
    之低度行為，分別為其施用之高度行為所吸收，均不另論罪
    。被告多次施用海洛因及多次施用安非他命犯行，各係時間
    緊接，手法相同，所犯為構成要件相同之罪名，顯係分別基
    於概括之犯意反覆實施，為連續犯，應依刑法第56條規定各
    論以一罪，並均加重其刑。公訴人就雖僅就被告於94年6 月
    1 日為警查獲採集尿液前26小時內及96小時內之某時，分別
    施用海洛因及安非他命各1 次之犯行提起公訴，惟被告其餘
    施用海洛因及安非他命之犯行，既分別與上開經起訴論罪部
    分有連續犯之裁判上一罪關係，均為起訴之效力所及，本院
    自得併予審理，附此敘明。被告所犯上開二罪，犯意各別，
    罪名互殊，應予分論併罰。爰審酌被告有因違反麻醉藥品管
    理條例案件接受刑之科處及執行之紀錄，又因施用毒品經觀
    察、勒戒後，獲不起訴處分之寬典，猶連續施用海洛因及安
    非他命再犯本罪，顯見其自制力薄弱，且未衷心悛悔，漠視
    法令之禁制濫用藥品，應予非難，兼衡其施用海洛因、安非
    他命所生危害實以自戕健康為主，及其犯後供認無隱，非無
    悔意，態度良好等一切情狀，分別量處如主文所示之刑，並
    定其應執行之刑，資為懲儆。
三、扣案海洛因2 包（原淨重不詳，除經取樣鑑驗用罄部分，失
    其違禁物之性質，毋庸宣告沒收外，驗餘淨重各為0 點43公
    克、0 點22公克）、海洛因殘渣袋5 只內之海洛因殘渣（量
    微無法秤重），為查獲之毒品，不問屬於何人所有，應依毒
    品危害防制條例第18條第1 項前段規定，沒收銷燬之。前開
    扣案海洛因之包裝袋2 只、海洛因殘渣袋5 只（內含海洛因
    殘渣，量微無法秤重）、塑膠鏟管1 支、注射針筒1 支（94
    年10月25日扣案），係被告所有供其施用海洛因所用之物，
    此據被告於警詢及本院審理時供承在卷，應依刑法第38條第
    1 項第2 款規定沒收之。至前述於94年6 月1 日查扣之大麻
    1 包、含大麻成分之香煙1 支、注射針筒1 支、吸食器2組
    及於同年9 月13日查扣之吸食器1 組，核與本案被告施用海
    洛因或安非他命犯行俱無關聯性，無從併予宣告沒收，附此
    指明。
據上論斷，應依刑事訴訟法第273 條之1 第1 項、第299 條第1
項前段，毒品危害防制條例第10條第1 項、第2 項、第18條第1
項前段，刑法第11條前段、第56條、第38條第1 項第2 款、第51
條第5 款，判決如主文。
本案經檢察官蔡元仕到庭執行職務。
中    華    民    國    95    年    3     月    31    日
                        刑事第一庭  法  官  廖  怡  貞
以上正本證明與原本無異。
如不服本判決，應於判決送達後10日內，向本院提出上訴狀，上
訴於臺灣高等法院。
                                    書記官  陳  淑  芳
中    華    民    國    95    年    3     月    31    日
※附錄本案論罪科刑法條全文※
毒品危害防制條例第十條：
施用第一級毒品者，處六月以上五年以下有期徒刑。
施用第二級毒品者，處三年以下有期徒刑。


司法院資訊處製作；財團法人民間司法改革基金會備份。
